臺灣板橋地方法院刑事判決　　　　　　 100年度易字第3371號
公　訴　人　臺灣板橋地方法院檢察署檢察官
被　　　告　朱淵宇
上列被告因詐欺案件，經檢察官提起公訴（100 年度偵字第2312
4 號），因被告於準備程序進行中就被訴事實為有罪之陳述，經
本院合議庭裁定由受命法官獨任進行簡式審判程序，並判決如下
：
    主  文
朱淵宇意圖為自己不法之所有，以詐術使人將本人之物交付，處
有期徒刑陸月，如易科罰金，以新臺幣壹仟元折算壹日。
    事  實
一、朱淵宇係址設新北市○○區○○街84巷15號1 樓之晶伯企業
    有限公司（下稱晶伯公司）實際負責人，基於意圖為自己不
    法所有之犯意，自始即無履約之意思，仍接續於民國100 年
    1 月5 日，向幾合室內裝修有限公司（址設新北市○○區○
    ○路257 巷4 號3 樓，下稱幾合公司）之實際負責人鍾文學
    佯稱：願以晶伯公司之名義，承攬施作幾合公司所標得之99
    年度南投縣立南投殯儀館併聯型太陽光電發電設備工程（下
    稱系爭工程）之太陽光電系統材料、模組鋁合金支撐固定架
    及不銹鋼樓梯等工程，工程款分別為新臺幣（下同）223 萬
    元、29萬5,000 元、24萬元，並希望先拿50％之定金去訂材
    料云云，致鍾文學不疑有他，於同（5 ）日交付現金100 萬
    元予朱淵宇後，於同年1 月7 日，交付簽約金餘款現金11萬
    5,000 元予依朱淵宇指示前來取款之不知情之朱金榮、吳筑
    琍，又於同（7 ）日下午某時許，與朱淵宇簽立系爭工程之
    太陽光電系統材料之工程合約書1 份，並於上開契約中約明
    晶伯公司應於同年2 月1 日前將系爭工程之材料配送至幾合
    公司指定之地點。朱淵宇再於同年1 月17日，與幾合公司簽
    立系爭工程之模組鋁合金支撐固定架之工程合約書1 份，復
    於同年1 月19日，與幾合公司簽立系爭工程之不銹鋼樓梯工
    程之工程合約書1 份，鍾文學則於同年1 月19日，交付材料
    進場費現金68萬1,000 元予朱淵宇。詎朱淵宇收受上開款項
    後，竟未於約定期限內配送材料進場，亦未依約施作，反將
    所收取之上開款項挪作他用，且經幾合公司催討上開工程款
    ，其均拒不返還，鍾文學及幾合公司至此始知被騙。
二、案經幾合公司告訴臺灣板橋地方法院檢察署檢察官偵查起訴
    。
    理  由
一、本案被告朱淵宇所犯係死刑、無期徒刑、最輕本刑為3 年以
    上有期徒刑或高等法院管轄第一審案件以外之罪，其於準備
    程序中就被訴事實為有罪之陳述，經本院告知簡式審判程序
    之旨，並聽取檢察官、被告之意見後，經合議庭裁定由受命
    法官獨任進行簡式審判程序，合先敘明。
二、上開犯罪事實，業據被告於偵查及本院審理中坦承不諱，核
    與證人即告訴代理人鍾文學及證人朱炳榮、朱金榮於偵查中
    之證言相符，並有系爭工程之太陽光電系統材料、模組鋁合
    金支撐固定架、不銹鋼樓梯工程合約書各1 份、100 年2 月
    25日南投太陽能施工會議紀錄1 紙、本票1 紙（發票人為朱
    炳榮、朱淵宇，發票日為100 年2 月25日、面額為68萬1,00
    0 元) 、北鼎營造工程有限公司100 年2 月23日（100 ）北
    投字第0100022302號函1 份、保證書1 紙、臺北縣政府工程
    契約書1 份、付款簽收簿1 份在卷可參，應認被告上揭自白
    核與事實相符，應堪採信。綜上，本案事證明確，被告上開
    犯行洵堪認定，自應依法論科。
三、核被告所為，係犯刑法第339 條第1 項詐欺取財罪。按如數
    行為於同時同地或密切接近之時地實施，侵害同一之法益，
    各行為之獨立性極為薄弱，依一般社會健全觀念，在時間差
    距上，難以強行分開，在刑法評價上，以視為數個舉動之接
    續施行，合為包括之一行為予以評價，較為合理，則屬接續
    犯，而為包括之一罪，最高法院86年台上字第3295號判例可
    參。查本案被告所為向鍾文學佯稱欲承包系爭工程後，復陸
    續與幾合公司簽立系爭工程之太陽光電系統材料、模組鋁合
    金支撐固定架、不銹鋼樓梯工程合約，並陸續收受幾合公司
    所交付之工程款，應認被告主觀上以上開各個舉動僅為全部
    犯罪行為之一部，而在客觀上其各行為之獨立性極為薄弱，
    在時間上難以強行分開以觀，在刑法評價上，以視為數個舉
    動之接續施行，合為包括之一行為予以評價，較為合理，故
    依前揭判例意旨，應論以接續犯。爰審酌被告因資金周轉困
    難，且自始即無履約之意思，竟仍向幾合公司承包系爭工程
    ，並將所收受材料及工程款挪作他用，致使幾合公司蒙受相
    當之損失，其行為顯有可議，並兼衡其素行、犯罪動機、目
    的、犯後坦承犯行，態度尚佳、詐欺所得金額達179 萬6,00
    0 元及雖有於本院調解時與幾合公司達成調解，然嗣後並未
    依該調解條件履行，有本院100 年11月10日調解筆錄、本院
    100 年12月22日電話紀錄查詢表、告訴人100 年12月26日陳
    報狀各1 份在卷可參等一切情狀，量處如主文所示之刑，並
    諭知易科罰金之折算標準，以示儆懲。
據上論斷，應依刑事訴訟法第273 條之1 第1 項、第299 條第1
項前段，刑法第339 條第1 項、第41條第1 項前段，刑法施行法
第1 條之1 第1 項、第2 項前段，判決如主文。
本案經檢察官王乙軒到庭執行職務。
中    華    民    國   100    年    12    月    29    日
                  刑事第九庭    法  官  張誌洋
以上正本證明與原本無異
如不服本判決應於送達後10日內向本院提出上訴狀
                                書記官  張桐嘉
中    華    民    國   100    年    12    月    30    日
附錄本案論罪科刑法條全文：
中華民國刑法第339條
（普通詐欺罪）
意圖為自己或第三人不法之所有，以詐術使人將本人或第三人之
物交付者，處 5 年以下有期徒刑、拘役或科或併科 1 千元以下
罰金。
以前項方法得財產上不法之利益或使第三人得之者，亦同。
前二項之未遂犯罰之。